Inventaris van het fotoarchief van de Heidemaatschappij, 1910-1970 - positieven
Nationaal Archief, Den Haag
Fotocollectie Heidemaatschappij, - positieven
Heidemij. positieven en toegangen
1910-1970
8004
52 inventarisnummers.
Nationaal Archief, Den Haag
Nederlandse Heidemaatschappij
Fotoarchief van de Nederlandse Heidemaatschappij. Afbeeldingen van o.a. ontginningen, cultuurprojecten, land- en tuinbouw, boerderijen, bomen en andere flora
Geschiedenis van het archiefbeheer
De Heidemij heeft haar archief in de jaren zeventig en tachtig ondergebracht bij het Rijksarchief in Gelderland te Arnhem. Het fotoarchief was daar aanvankelijk een onderdeel van, doch in november 1990 heeft de Heidemij het archief, op initiatief van de rijksarchivaris in Gelderland, in eigendom overgedragen aan de Rijksvoorlichtingsdienst. In 1996 is het door de Rijksvoorlichtingsdienst, als onderdeel van het Rijksfotoarchief, aan het NA overgedragen.
De verwerving van het archief
Het archief is krachtens bepalingen van de Archiefwet overgebracht.
2.24
Aanwijzingen voor de gebruiker
Openbaarheidsbeperkingen
Volledig openbaar.
Materiële beperkingen
Het archief kent geen beperkingen voor het raadplegen van de stukken als gevolg van de materiële staat.
Aanvraaginstructie
Openbare archiefstukken kunnen online worden aangevraagd en gereserveerd. U kunt dit ook via de terminals in de studiezaal van het Nationaal Archief doen. Om te kunnen reserveren dient u de volgende stappen te volgen:
U maakt een profiel aan op www.gahetna.nl, en logt vervolgens in
Via de archiefinventaris (alleen de beschrijvingen met rode nummers) selecteert u het gewenste archiefstuk door op de knop 'Reserveren' te klikken
In het volgende scherm geeft u aan op welke dag u het archiefstuk wilt inzien
Indien u zich bevindt in de studiezaal en een tafelnummer heeft ontvangen kunt u dit nummer vermelden. Als u geen tafelnummer heeft kunt u tafelnummer 777 laten staan
Vervolgens bevestigt u uw reservering door deze te versturen.
Verwant materiaal
Beschikbaarheid van kopieën
Beschrijving van de series en archiefbestanddelen
- 159.0001 - 159.0300, 1
- 159.0301 - 159.0600, 2
- 159.0601 - 159.0900, 3
- 159.0901 - 159.1200, 4
- 159.1201 - 160.0100, 5
- 160.0101 - 160.0400, 6
- 160.0401 - 160.0700, 7
- 160.0701 - 160.1000, 8
- 160.1001 - 160.1300, 9
- 160.1301 - 161.0200, 10
- 161.0201 - 161.0500, 11
- 161.0501 - 161.0800, 12
- 161.0801 - 161.1100, 13
- 161.1101 - 161.1400, 14
- 162.0001 - 162.0300, 15
- 162.0301 - 162.0600, 16
- 162.0601 - 162.0900, 17
- 162.0901 - 162.1200, 18
- 162.1201 - 163.0100, 19
- 163.0101 - 163.0400, 20
- 163.0401 - 163.0700, 21
- 163.0701 - 163.1000, 22
- 163.1001 - 163.1300, 23
- 163.1301 - 164.0200, 24
- 164.0201 - 164.0500, 25
- 164.0501 - 164.0800, 26
- 164.0801 - 164.1100, 27
- 164.1101 - 164.1400, 28
- 165.0001 - 165.0300, 29
- 165.0301 - 165.0600, 30
- 165.0601 - 165.0900, 31
- 165.0901 - 165.1250, 32
- 166.0001 - 166.0300, 33
- 166.0301 - 166.0600, 34
- 166.0601 - 166.0950; 167.001 - 167.0300, 35
- 167.0301 - 167.0900, 36
- 167.0901 - 167.1200, 37
- 167.1201 - 168.0150, 38
- 168.0151 - 168.0450, 39
- 168.0451 - 168.0750, 40
- 168.0751 - 168.1250, 41
- 169.0001 - 169.0600, 42
- 169.0601 - 169.1110, 43
- 169.1111 - 169.1400, 44
- oude toegangen, 45
- oude toegangen, 46
- oude positieven (begin 20e eeuw), 47
- oude positieven (begin 20e eeuw), 48A
- oude positieven (begin 20e eeuw), 48B
- oude positieven (begin 20e eeuw – ca. 1950), 49
- foto’s van een project of projecten, 50
- negatief rolfilms, 51